【裁判字號】    95,訴,551
【裁判日期】    951229
【裁判案由】    給付借款
【裁判全文】
臺灣嘉義地方法院民事判決               95年度訴字第551號
原      告  第一商業銀行股份有限公司
法定代理人  乙○○
訴訟代理人  丙○○
            朱純志
被      告  甲○○
            翁陳鳳玉即美樂行電子專賣店
上列當事人間請求給付借款事件，本院於民國95年12月26日言詞
辯論終結，判決如下：
    主  文
被告應連帶給付原告新台幣壹佰壹拾伍萬參仟捌佰肆拾參元，及
自民國九十五年三月二十四日起至清償日止，按週年利率百分之
六點九九計算之利息，並自民國九十五年四月二十五日起至清償
日止，逾期在六個月以內者，按上開利率百分之十，逾期超過六
個月者，按上開利率百分之二十計算之違約金。
訴訟費用由被告連帶負擔。
    事實及理由
一、原告起訴主張：被告翁陳鳳玉即美樂行電子專賣店於民國93
    年4月23日，邀同被告甲○○為連帶保證人，向原告借款2筆
    共新台幣（下同）300萬元，約定本息按月攤還，期限3年，
    到期清償，利率按原告公告之基準利率（95年1月6日起調整
    為3.79％）加年率3.2％（即3.79％＋3.2％＝6.99％）機動
    計息，遲延履行時，除仍按借款約定利率計付利息外，逾期
    在6個月以內者，按約定利率10％，逾期超過6個月者，按約
    定利率20％計算之違約金。詎料被告僅繳付本息至95年3月
    23日止，依據約定書條款第6條約定，其已喪失期限利益，
    全部借款視為到期，目前尚積欠本金115萬3,843元及利息、
    違約金未清償，屢經催討，迄未清償，依法被告應負連帶給
    付責任。爰依消費借貸及連帶保證之法律關係，提起本件訴
    訟等語。並聲明求為判令如主文所示。
二、被告則以：就原告主張之上揭借款金額不爭執，但目前沒有
    資力償還，希望原告請求之金額能扣除信保基金代償金額或
    分期償還等語置辯。
三、原告上揭主張，業據提出與所述相符之借據、原告基準利率
    表、約定書、放款戶授信明細查詢資料為證。而被告承認本
    件借據係其所簽，且尚欠原告本金115萬3,843元；又經本院
    就本件借款額度、期限、利率、視為到期條件等調查結果，
    原告主張之事實，堪信為真。雖被告辯稱無力清償借款，希
    望能扣除信保基金代償金額或分期償還方式與原告和解，惟
    本件依約並無得以解免或緩期清償之事由，故在兩造未達成
    和解以前，原告自可行使本件之債權請求權，訴請被告償還
    本件欠款，被告所辯並不足採。
四、按借用人應於約定期限內，返還與借用物種類、品質、數量
    相同之物；遲延之債務，以支付金錢為標的者，債權人得請
    求依法定利率計算之遲延利息，但約定利率較高者，仍從其
    約定利息；當事人得約定債務人不履行債務時，應支付違約
    金，民法第478條前段、第233條第1項、第250條第1項分別
    定有明文。又數人負同一債務，明示對於債權人各負全部給
    付之責任者，為連帶債務，民法第272條第1項已有明文，而
    所謂連帶保證債務，係指保證人與主債務人負同一債務，對
    於債權人各負全部給付之責任者而言（最高法院45年台上字
    第1426號判例參照）。又連帶債務人之債權人，得對於債務
    人中之一人或數人，或其全體，同時或先後請求全部或一部
    之給付，且連帶債務未全部履行前，全體債務人仍負連帶責
    任，民法第273條亦有明文。本件借款主債務人即翁陳鳳玉
    即美樂行電子專賣店因未依約清償借款本息，依其與原告間
    之約定，全部債務視為到期，而尚欠上述借款、利息、違約
    金未予清償，被告甲○○依上開規定，應負連帶清償責任。
    從而，原告依消費借貸及連帶保證契約之法律關係，請求被
    告給付如主文所示欠款、利息及違約金，洵屬有據，應予准
    許。
五、據上論結，本件原告之請求為有理由，依民事訴訟法第78條
    、第85條第2項，判決如主文。
中    華    民    國    95    年    12    月    29    日
                  民事第一庭  法  官  吳芝瑛
以上正本係照原本作成
如不服本判決，應於送達後20日內，向本院提出上訴狀並表明上
訴理由，如於本判決宣示後送達前提起上訴者，應於判決送達後
10日內補提上訴理由書（須附繕本）。
中    華    民    國    95    年    12    月    29    日
                              書記官  李天祥


司法院資訊處製作；財團法人民間司法改革基金會備份。
